臺灣臺南地方法院民事裁定  
111年度護字第259號
聲  請  人  臺南市政府社會局

法定代理人  陳榮枝


相  對  人  ○  Ａ
法定代理人  ○  Ｂ
上列當事人聲請延長安置事件，本院裁定如下：
    主  文
准將相對人自民國000年00月00日起至民國000年0月00日止延長
安置三個月。
聲請程序費用新臺幣壹仟元由相對人負擔。
    理  由
一、按兒童及少年有下列各款情形之一者，直轄市、縣（市）主
    管機關應予保護、安置或為其他處置；必要時得進行緊急安
    置：一、兒童及少年未受適當之養育或照顧。二、兒童及少
    年有立即接受醫療之必要，而未就醫。三、兒童及少年遭受
    遺棄、身心虐待、買賣、質押，被強迫或引誘從事不正當之
    行為或工作。四、兒童及少年遭受其他迫害，非立即安置難
    以有效保護。又直轄市、縣（市）主管機關依前條規定緊急
    安置時，應即通報當地地方法院及警察機關，並通知兒童及
    少年之父母、監護人，但其無父母、監護人或通知顯有困難
    時，得不通知之。緊急安置不得超過72小時，非72小時以上
    之安置不足以保護兒童及少年者，得聲請法院裁定繼續安置
    。繼續安置以3個月為限；必要時，得聲請法院裁定延長之
    ，每次得聲請延長3個月。兒童及少年福利與權益保障法第5
    6條第1項、第57條第1、2項分別定有明文。
二、本件聲請意旨略以：本案相對人○Ａ業於民國000年0月00日因
    其法定代理人○Ｂ無力照顧且無替代資源可供協助，由聲請人
    緊急安置，並經鈞院000年度護字第000號民事裁定延長安置
    至000年00月00日止。○Ｂ現住家環境髒亂、欠缺打理，經濟
    資源分配思慮欠周尚須討論，且現行工作時間無法於晚間照
    顧相對人○Ａ，亦無替代照顧資源可供協助，對於相對人○Ａ之
    返家計畫仍須擬定具體期程與工作目標，並進一步評估執行
    力。綜上評估，現無合適照顧資源可供相對人○Ａ結束安置返
    家生活，為維護相對人○Ａ之生命安全及身心健全發展，爰依
    兒童及少年福利與權益保障法第57條規定，狀請鈞院准予延
    長安置3個月，以保障兒童及少年最佳利益等語。
三、經查，聲請人主張之上開事實，業據提出臺南市政府家庭暴
    力暨性侵害防治中心兒童及少年保護案件安置評估報告表1
    件為證，並經本院依職權調取上開卷宗、個人戶籍資料查詢
    表2件核閱綦詳，且上開安置評估報告表亦載明「○Ｂ詢問社
    工何時可讓相對人返家，社工告知要與○Ｂ一同於經濟、住家
    環境中做討論與改善，逐步改善後方會有進一步的返家安排
    ，○Ｂ同意」等語，故堪認聲請人主張之事實為真實。本院審
    酌相對人○Ａ為年僅一歲之幼兒，無自我保護能力，其法定代
    理人○Ｂ親職功能不彰，親友支持系統薄弱，相對人若未再接
    受安置，仍無法獲得適當之養育及照顧，其身心有再受害之
    虞，非延長安置顯不足以保護相對人，是聲請人聲請延長安
    置相對人，於法核無不合，應予准許。
四、依家事事件法第97條，非訟事件法第21條第2項、第24條第1
    項，民事訴訟法第78條，裁定如主文。
中　　華　　民　　國　　111 　年　　11　　月　　 8　　日
                  　　家事法庭  法  官　葉惠玲    
以上正本係照原本作成。
如不服本裁定應於送達後10日內向本院提出抗告狀，並繳納抗告
費新臺幣1,000元。
中　　華　　民　　國　　111 　年　　11　　月　　8 　　日
                                書記官　陳玉芬